# 请教陈老师！

提问人：心海拂清风 时间：2014-04-15 20:35:48
请教老师几个问题， 1 现金流量套期和公允价值套期有何本质区别，在实务中如何正确区分使用两者，老师可否分享点资料，谢谢！ 2 国际会计准则已经把少数股东权益更名为非控制性权益，更名有何意义呢？为何在新修订的合并报表准则中没有进行修订呢！有何顾虑吗？我觉得修订有一条理由一个是比如甲公司45%就控制了乙公司，把剩下的55%的股权称为少数股东权益不合理，更名之后还应该考虑非控制权益对应的商誉和对非控制性权益如何计量的问题吧，还请陈老师解释！谢谢！ 3 问一个常识性的问题，香港的会计准则是和国际会计准则趋同的，还是直接使用国际会计准则，甚至和美国的趋同呢！现在我国的准则基本和国际会计准则趋同了，别的国家如美国，香港等现状是怎么样的！想了解一下！谢谢陈老师！
该贴已经同步到 心海拂清风的微博

回答人：chenyiwei
1 、不存在严格的界限，经常出现同一交易既可以选择作为公允价值套期，也可以选择作为现金流量套期的情况。 2 、可以这样理解。国内准则不改变可能是考虑到习惯问题。 3 、基本是直接采用国际准则，但有一些香港特有的辅助指引如AG5等。美国准则和IFRS的趋同在目前情况下进展缓慢。

提问人：心海拂清风 时间：2014-04-16 12:45:24
能否简单的说说实物中公允价值套期和现金流量套期的一般处理原则！或者陈老师有相关的资料？谢谢！

回答人：chenyiwei
由于套期会计门槛高、使用成本高，而且只是一个可选项而不是必须用的（即使完全符合条件），实际上很少用到。如果你不是急着在实务中用，建议到 2015 年准则修订后再学不迟。

提问人：心海拂清风 时间：2014-04-15 20:57:37
请教 5 个问题 1 请教新的长期股权投资把三无投资放在金融工具准则进行核算了，现在出现的问题是金融工具--权益法--成本法三者之间的转换问题了！以前的长投三无投资增资变为权益法时追溯调整，现在假设作为以成本计量的可供出售金融资产，如何进行转化呢！貌似cpa教材把例题也删除了，准则讲解的这块处理是不是也应该重新考虑一下了！ 2 假设有权益法变为金融资产可供出售核算，丧失控制权作为导致会计处理界限的重大事项，那丧失重大影响或者共同控制应该也属于会计处理界限的重大事项把，是否也应该重新计量! 3 还有在购买少数股权和不丧志控制权时发生的交易费用在个别报表和合并报表是否需要区别对待？还是都直接费用化处理！谢谢！ 4 丧失控制权和获取控制权时的会计处理是不是需要区分同一控制下和非同一控制下呢？我看解释公告里面说的好像都是非同一控制下，同一控制下是不是还没明确这一块呢！ 5 利得和损失的最终的区别是否属于日常活动是吧！
利得包括计入当期损益的（投资收益，公允价值变动收益）和直接计入所有者权益的利得（资本公积-其他资本公积）！我的理解是否正确！谢谢!
该贴已经同步到 心海拂清风的微博

回答人：chenyiwei
1 、按新的长期投资准则第十四、十五条规定处理。将来准则应用指南和讲解中有进一步的举例。 2 、可以这样理解。新的长期投资准则已经与此相当接近。 3 、个别报表层面计入长期股权投资价值（或处置损益），合并报表层面作为对权益的调整。 4 、取得控制权的处理需要区分是否为同一控制下的合并，但丧失控制权的交易不作此区分。 5 、可以这样理解。